Config:
  hfst:
    Gen: ../../../src/generator-gt-norm.hfst
    Morph: ../../../src/analyser-gt-norm.hfst
  xerox:
    Gen: ../../../src/generator-gt-norm.xfst
    Morph: ../../../src/analyser-gt-norm.xfst
    App: lookup

Tests:

  Verb - k̲áy - ENGLISH : # CLASS_AY_STEM_2

     k̲áy+V+INTERR+PAST: k̲áayaa
     k̲áy+V+INDIR+PAST: k̲áayaan
     k̲áy+V+REL+EVID: k̲áayaas
     k̲áy+V+PAST+NONFACT: k̲áayaa.ang
     k̲áy+V+CERT+PRES: k̲áay'ahlanggang
     k̲áy+V+CERT+PAST: k̲áay'ahlanggan
     k̲áy+V+CERT+PAST+HAB: k̲áay'ahlanggiinii
     k̲áy+V+CERT+REL: k̲áay'ahlans
     k̲áy+V+INTS+PAST: k̲áayaa'ahlang
     k̲áy+V+CONT: k̲áayaa'ahlanggaa
     k̲áy+V+CTFACT+PRES: k̲áayaa'ahlanggang
     k̲áy+V+RFLX: k̲áay'ahl

